【裁判字號】    89,訴,594
【裁判日期】    891130
【裁判案由】    偽造文書
【裁判全文】
臺灣嘉義地方法院刑事判決                          八十九年度訴字第五九四號
    公  訴  人  臺灣嘉義地方法院檢察署檢察官
    被      告  甲○○
右列被告因偽造文書案件，經檢察官提起公訴（八十九年度偵字第五九三五號），本
院判決如左：
    主  文
甲○○行使偽造私文書，足以生損害於公眾及他人，處有期徒刑參月。緩刑肆年。嘉
義縣警察局嘉縣警交字第L00000000號舉發違反道路交通管理事件通知單之移送聯、
迴覆聯、存根聯內偽造「李天德」之署押參枚均沒收。
    事  實
一、甲○○於民國八十九年十月四日十四時三十六分許，駕駛車牌號碼ＣＨ０五０五
    號自小客車，行經嘉義縣東石鄉○○○○道路雲嘉大橋南端，經警攔檢，甲○○
    因未考領自小客車之駕駛執照，唯恐遭警裁罰，竟向執勤之警員佯稱其為李天德
    ，並基於偽造私文書之犯意，在嘉義縣警察局嘉縣警交字第L00000000號舉發違
    反道路交通管理事件通知單之移送聯「收受通知聯者簽章」欄內偽簽「李天德」
    之署押（通知單為一式四份，以複寫製作，移送聯、迴覆聯、存根聯均有李天德
    署押）表示已收受該通知單之意，然後交予處理之警員，而主張係由李天德領受
    通知單，致生損害於李天德及交通裁罰之正確性。嗣經警發覺有異，調閱口卡片
    比對查獲。
二、案經嘉義縣警察局朴子分局報請臺灣嘉義地方法院檢察署檢察官偵查起訴。
    理  由
一、訊據被告甲○○對於右揭事實坦承不諱，並有被告口卡、嘉義縣警察局嘉縣警交
    字第L00000000號舉發違反道路交通管理事件通知書一式四份及嘉義縣警察局朴
    子分局八十九年十月三十一日嘉朴警三字第一九七八二號函在卷可證，是本件事
    證明確，被告犯行堪以認定。
二、按被告在交通違規通知單移送聯「收受通知聯者簽章」欄內偽簽李天德姓名，自
    不待依據習慣或特約，單從形式上觀察，即足以知悉係表示由李天德名義出具領
    收通知聯之證明，此與事先在印妥內容之收據上偽簽他人姓名之情形，無分軒輊
    ，當然屬於刑法第二百十條所稱之私文書，被告在交通違規通知單移送聯「收受
    通知聯者簽章」一欄內偽簽「李天德」姓名，即表示已收到該通知單，復將該通
    知單交回處理之警員，即主張由「李天德」領受通知單，已達行使之階段，且足
    以生損害於交通裁罰正確性及李天德本人之權益。
三、核被告所為，係犯刑法第二百十六條、第二百十條之行使偽造私文書罪。被告在
    交通違規通知單移送聯「收受通知聯者簽章」欄上偽填李天德之署名，偽造署押
    為偽造私文書之階段行為，偽造之低度行為，為高度之行使行為所吸收，均不另
    論罪。爰審酌被告犯罪之動機為避免因其未考領駕照而裁罰、犯罪後坦承犯行之
    態度等一切情狀，量處如主文所示之刑。又被告前未曾受有期徒刑以上刑之宣告
    ，因一時失慮，偶罹刑典，事後已坦承犯行，深具悔意，經此刑之宣告後，應知
    警惕而無再犯之虞，本院因認暫不執行其刑為當，予以宣告緩刑四年，用啟自新
    。末上開通知單上之移送聯、迴覆聯、存根聯內偽造之「李天德」署押三枚，爰
    依刑法第二百十九條規定予宣告沒收。
據上論斷，應依刑事訴訟法第二百九十九條第一項前段，刑法第二百十六條、第二百
十條、第七十四條第一款、第二百十九條，判決如主文。
本案經檢察官吳基華到庭執行職務。
中      華      民      國      八十九    年      十一  月        三十  日
                                    台灣嘉義地方法院刑事第一庭
                                        法  官  劉  瓊  雯
右正本證明與原本無異。
如不服本判決，應於判決送達後十日內向本院提出上訴狀( 應附繕本 )。
中      華      民      國      八十九    年      十一  月        三十  日
                                        書記官  陳  冠  學
附錄本案論罪科刑法條全文：
刑法第二百十六條：
  行使第二百十條至第二百十五條之文書者，依偽造、變造文書或登載不實事項或使
登載不實事項之規定處斷。
刑法第二百十條：
  偽造、變造私文書，足以生損害於公眾或他人者，處五年以下有期徒刑。


司法院資訊處製作；財團法人民間司法改革基金會備份。
